Yamls/Pron-nemymda_gt-norm.yaml
    мымда+Pron+Interr+Pl+Nom+PxPl2: мымдаэзныт
    мымда+Pron+Interr+Pl+Acc+PxPl2: мымдаэзнытӧ
    мымда+Pron+Interr+Pl+Gen+PxPl2: мымдаэзнытлӧн
    мымда+Pron+Interr+Pl+Abl+PxPl2: мымдаэзнытлісь
    мымда+Pron+Interr+Pl+Dat+PxPl2: мымдаэзнытлӧ
    мымда+Pron+Interr+Pl+Ins+PxPl2: мымдаэзнаныт 
    мымда+Pron+Interr+Pl+Com+PxPl2: мымдаэзныткӧт
    мымда+Pron+Interr+Pl+Car+PxPl2: [мымдаэзныттӧг, мымдаэзтӧгьяныт]
    мымда+Pron+Interr+Pl+Cns+PxPl2: мымдаэзнытла
    мымда+Pron+Interr+Pl+Cmpr+PxPl2: мымдаэзнытся
    мымда+Pron+Interr+Pl+Ine+PxPl2: мымдаэзаныт
    мымда+Pron+Interr+Pl+Ela+PxPl2: [мымдаэсиныт, мымдаэзсиныт]
    мымда+Pron+Interr+Pl+Ill+PxPl2: мымдаэзаныт
    мымда+Pron+Interr+Pl+Apr+PxPl2: [мымдаэзнытлань, мымдаэзланяныт]
    мымда+Pron+Interr+Pl+Egr+PxPl2: [мымдаэзнытсянь, мымдаэзсяняныт]
    мымда+Pron+Interr+Pl+Prl+PxPl2: [мымдаэзӧттяныт, мымдаэзӧттиныт]
    мымда+Pron+Interr+Pl+TerI+PxPl2: [мымдаэзӧдззаныт, мымдаэзӧдззиныт]
    мымда+Pron+Interr+Pl+TerII+PxPl2: мымдаэзнытви
    мымда+Pron+Interr+Pl+AprIne+PxPl2: [мымдаэзланяныт, мымдаэзнытланьын]
    мымда+Pron+Interr+Pl+AprEla+PxPl2: [мымдаэзланьсиныт, мымдаэзнытланись]
    мымда+Pron+Interr+Pl+AprIll+PxPl2: [мымдаэзланяныт, мымдаэзнытланьӧ]
    мымда+Pron+Interr+Pl+AprEgr+PxPl2: [мымдаэзнытланьсянь, мымдаэзланьсяняныт]
    мымда+Pron+Interr+Pl+AprPrl+PxPl2: [мымдаэзнытланьӧт, мымдаэзланьӧттяныт, мымдаэзланьӧттиныт]
    мымда+Pron+Interr+Pl+AprTerI+PxPl2: [мымдаэзнытланьӧдз, мымдаэзланьӧдззаныт, мымдаэзланьӧдззиныт]
    мымда+Pron+Interr+Pl+AprTerII+PxPl2: мымдаэзнытланьви 


    мымда+Pron+Interr+Pl+Nom+PxPl3: мымдаэзныс
    мымда+Pron+Interr+Pl+Acc+PxPl3: мымдаэзнысӧ
    мымда+Pron+Interr+Pl+Gen+PxPl3: мымдаэзныслӧн
    мымда+Pron+Interr+Pl+Abl+PxPl3: мымдаэзныслісь
    мымда+Pron+Interr+Pl+Dat+PxPl3: мымдаэзныслӧ
    мымда+Pron+Interr+Pl+Ins+PxPl3: мымдаэзнаныс 
    мымда+Pron+Interr+Pl+Com+PxPl3: мымдаэзныскӧт
    мымда+Pron+Interr+Pl+Car+PxPl3: [мымдаэзныстӧг, мымдаэзтӧгьяныс]
    мымда+Pron+Interr+Pl+Cns+PxPl3: мымдаэзнысла
    мымда+Pron+Interr+Pl+Cmpr+PxPl3: мымдаэзнысся
    мымда+Pron+Interr+Pl+Ine+PxPl3: мымдаэзаныс
    мымда+Pron+Interr+Pl+Ela+PxPl3: [мымдаэсиныс, мымдаэзсиныс]
    мымда+Pron+Interr+Pl+Ill+PxPl3: мымдаэзаныс
    мымда+Pron+Interr+Pl+Apr+PxPl3: [мымдаэзныслань, мымдаэзланяныс]
    мымда+Pron+Interr+Pl+Egr+PxPl3: [мымдаэзныссянь, мымдаэзсяняныс]
    мымда+Pron+Interr+Pl+Prl+PxPl3: [мымдаэзӧттяныс, мымдаэзӧттиныс]
    мымда+Pron+Interr+Pl+TerI+PxPl3: [мымдаэзӧдззаныс, мымдаэзӧдззиныс]
    мымда+Pron+Interr+Pl+TerII+PxPl3: мымдаэзнысви
    мымда+Pron+Interr+Pl+AprIne+PxPl3: [мымдаэзланяныс, мымдаэзнысланьын]
    мымда+Pron+Interr+Pl+AprEla+PxPl3: [мымдаэзланьсиныс, мымдаэзнысланись]
    мымда+Pron+Interr+Pl+AprIll+PxPl3: [мымдаэзланяныс, мымдаэзнысланьӧ]
    мымда+Pron+Interr+Pl+AprEgr+PxPl3: [мымдаэзнысланьсянь, мымдаэзланьсяняныс]
    мымда+Pron+Interr+Pl+AprPrl+PxPl3: [мымдаэзнысланьӧт, мымдаэзланьӧттяныс, мымдаэзланьӧттиныс]
    мымда+Pron+Interr+Pl+AprTerI+PxPl3: [мымдаэзнысланьӧдз, мымдаэзланьӧдззаныс, мымдаэзланьӧдззиныс]
    мымда+Pron+Interr+Pl+AprTerII+PxPl3: мымдаэзнысланьви 
